Contato

ziraldocardoso@gmail.com

www.linkedin.com/in/ ziraldocardoso (LinkedIn)

Principais competências

Liderança

Tecnologias emergentes
Tech-savvy

Languages

Espanhol (Limited Working)
Inglês (Full Professional)
Português (Native or Bilingual)

Certifications

Gerenciamento de riscos - ferramentas e práticas

AWS S3 Basics

What is the Metaverse?

AWS Academy Graduate - AWS Academy Cloud Foundations

Ziraldo Aurélio Cardoso de Oliveira

Gestor de equipes de TI

Maceió, Alagoas, Brasil

Resumo

Técnico em Comunicações Militares, graduado em Análise e Desenvolvimento de Sistemas, especialista em Segurança da Informação e MBA em Gestão de Projetos. Possui experiência em telecomunicações militares em diferentes regiões do país, análise e desenvolvimento de sistemas Web, administração de redes GNU/Linux - Microsoft Windows, infraestrutura virtualizada (on-premises e cloud), Gestão de Segurança da Informação em ambientes acadêmicos e hospitalares, Administração Pública e tomada de decisão junto à alta gestão, Gerenciamento de Equipes e Coordenação Geral de Setor de TI (CTO).

Experiência

Healthchain Digital Fundador da startup Healthchain janeiro de 2024 - Present (5 meses) Maceió, Alagoas, Brasil

Membro fundador da startup Healthchain (https://healthchain.digital/), uma healthtech focada no uso de blockchain, com exercício das seguintes responsabilidades:

- Definição de infraestrutura, teste de ambiente e códigos e comunicação entre sistemas e blockchain;
- Desenvolvimento de planos para execução de projetos, estabelecimento de metas, prazos, orçamentos e recursos;
- Coordenção de equipe, monitoramnto de progressos, direcionamento de uso de tecnologias, condução de processos, tomada de decisão, gerenciamento de riscos, estabelecimento de boas práticas e de ações relacionadas à Segurança da Informação;
- Confeccção de relatórios, comunicação de necessidades e pendências, mediação de conflitos, garantia de conformidade e melhoria contínua;

- Elaboração de documentos e entregáveis administrativos, modelo de negócios, análise e valor de mercado, estratégias de captação de recursos e planejamento do estágio operacional.

UNCISAL - Universidade Estadual de Ciências da Saúde de Alagoas 8 anos 4 meses

Supervisor Executivo de Tecnologia da Informação (CTO) novembro de 2019 - Present (4 anos 7 meses)

Maceió, Alagoas, Brasil

Gerenciamento de projetos, aquisição de bens e serviços de TI (conforme legislação brasileira para compras públicas (Lei nº 8.666, de 21 de junho de 1993 e Lei nº 14.133 de 01 de abril de 2021)), tomada de decisão, inovação, alocação e emprego de recursos, monitoramento de atividades e contratação de pessoal, formação de times dedicados e Força Tarefa, alinhamento entre TI e planejamento estratégico de negócios; e gestão direta de equipe de Tecnologia da Informação, atualmente composta por 28 profissionais, distribuídos nos seguintes subsetores:

- Manutenção de Computadores e Suporte ao Usuário (Reitoria, Gestão Administrativa, Academia, Unidades Hospitalares e Escola Técnica);
- Redes e Infraestrutura (Reitoria, Gestão Administrativa e Academia);
- Desenvolvimento de Software (Reitoria, Gestão Administrativa e Academia); e
- Administratação e Suporte Documental (Reitoria, Gestão Administrativa e Academia).

Bolsista em projeto de empreendedorismo, inovação e propriedade intelectual

maio de 2023 - abril de 2024 (1 ano)

Maceió, Alagoas, Brasil

Bolsista em projeto de "Difusão do Empreendedorismo, Inovação e Propriedade Intelectual", tendo como escopo o Estado de Alagoas, por meio do(a) NIT/UNITEC - UNCISAL, com execução das seguintes atividades principais:

- Participação em reuniões e eventos;
- Curadoria da sala 313 do NIT no Centro de Inovação do Jaraguá (https://www.instagram.com/ciptalagoas/);
- Confecção de textos técnicos para assessoria em processos administrativos;
- Auxílio no registro de software junto à plataforma do INPI;
- Auxílio no registro marca junto à plataforma do INPI;
- Suporte à execução (organização) de atividades e eventos.

Gerente do Setor de Redes e Infraestrutura novembro de 2017 - novembro de 2019 (2 anos 1 mês)

Maceió, Alagoas, Brasil

Gerenciamento de equipe de Redes, Segurança e Administração de Infraestrutura física e lógica de órgão público estadual. Ambiente misto formado por Sistemas Operacionais Microsoft Windows e GNU/Linux, mantidos em Unidades operacionais isoladas. Emprego, instalação e gerenciamento de VPN, firewall (e outros ativos de redes), serviços DNS, DHCP, Mail Server, Web Server, File Server, Active Directory, Monitoramento (Zabbix), Base de Dados SQL, Backup e IDP. Uso de servidores e storage em bare metal, com manipulação direta em Data Center e componentes envolvidos (switches, cabeamento categorias 5e, 6 e fibra óptica), virtualização por meio de hipervisores Citrix e VMWare e solução Wi-Fi corporativa. Uso de ambiente AWS, com ênfase em recursos EC2, Load Balancer e firewall.

Analista de Redes e Infraestrutura fevereiro de 2016 - novembro de 2019 (3 anos 10 meses) Maceió, Alagoas, Brasil

Gerenciamento de Redes, Segurança e Administração de Infraestrutura física e lógica de órgão público estadual. Ambiente misto formado por Sistemas Operacionais Microsoft Windows e GNU/Linux, mantidos em Unidades operacionais isoladas. Emprego, instalação e gerenciamento de VPN, firewall (e outros ativos de redes), serviços DNS, DHCP, Mail Server, Web Server, File Server, Active Directory, Monitoramento (Zabbix), Base de Dados SQL, Backup e IDP. Uso de servidores e storage em bare metal, com manipulação direta em Data Center e componentes envolvidos (switches, cabeamento categorias 5e, 6 e fibra óptica), virtualização por meio de hipervisores Citrix e VMWare e solução Wi-Fi corporativa. Uso de ambiente AWS, com ênfase em recursos EC2, Load Balancer e firewall.

SENAI ALAGOAS

Instrutor

setembro de 2018 - setembro de 2019 (1 ano 1 mês)

Maceió, Alagoas, Brasil

Docente no curso Técnico em Redes de Computadores, na Unidade SENAI Poço/Maceió. Ensino prático e teórico na modalidade presencial.

Residência Educação Professor junho de 2017 - agosto de 2018 (1 ano 3 meses) Maceió, Alagoas, Brasil

Docente no curso Técnico em Informática, na Escola Técnica Residência. Sistema de ensino multidirecional na modalidade à distância (aulas gravadas em estúdio).

Mariz Imóveis LTDA Supervisor de Implantação de Sistemas setembro de 2015 - fevereiro de 2016 (6 meses) Maceió, Alagoas, Brasil

Informatização de setor imobiliário (compra, venda, locação e incorporação de imóveis) através de pesquisa de mercado para indicação de software mais adequado, instalação e manutenção de sistemas e treinamento de pessoal.

Conhecimento Digital Instrutor março de 2015 - junho de 2015 (4 meses) Maceió, Alagoas, Brasil

Ministração de curso em Administração de Sistemas e Redes Linux para profissionais e iniciantes.

Exército Brasileiro 7 anos 11 meses

Analista e Desenvolvedor de Sistemas Web maio de 2013 - novembro de 2014 (1 ano 7 meses) Maceió, Alagoas, Brasil

Análise e desenvolvimento de sistemas Web voltados à informatização de rotinas de trabalho de setor específico. Utilização de linguagem de modelagem UML (+ LMD), técnicas de Prototipação Evolutiva, HTML, CSS, Javascript (com JQuery), XML, PHP e uso de banco de dados estruturado - MySQL.

Auxiliar de Comunicações Militares fevereiro de 2013 - maio de 2013 (4 meses) Maceió, Alagoas, Brasil

Manutenção (em 1º escalão) e emprego de material de telecomunicações de uso militar no âmbito de Unidade do Exército. Instalação de equipamentos de comunicações de uso veicular (HF e VHF - FM) em viaturas de reconhecimento (não blindadas) da Força Terrestre. Emprego de equipamento rádio da família Falcon II e III (Harris Corp.) de uso exclusivo.

Administrador de Sistemas e Gerente de Redes

maio de 2008 - janeiro de 2013 (4 anos 9 meses)

Uruguaiana, Rio Grande do Sul, Brasil

Administração de sistemas, suporte a usuários, gerência de redes e auxílio na gestão de processos operacionais. Instalação, configuração e suporte a sistemas operacionais GNU/Linux e Microsoft Windows. Instalação e administração de serviços de redes computacionais (Web Server, File Server, DB SQL, Proxy/Firewall, DNS e Backup), suporte e gerenciamento a redes estruturadas, desenvolvimento por Shell Script de soluções automatizadas para serviços de rede específicos e alinhamento de atividades da Seção de Informática com os interesses da Instituição. Auxílio na tomada de decisão, junto à gestão corporativa, e controle de qualidade junto à Seção PEG EB (Programa de Excelência Gerencial do Exército Brasileiro).

Auxiliar de Comunicações Militares janeiro de 2007 - maio de 2008 (1 ano 5 meses)

Uruguaiana, Rio Grande do Sul, Brasil

Manutenção (em 1º escalão) e emprego de material de telecomunicações de uso militar no âmbito de Subunidade do Exército. Instalação de equipamentos de comunicações com uso interno (INTERCOM) e externo (VHF - FM) em veículos blindados (sobre rodas) da Força Terrestre. Emprego de equipamentos rádio HF (até 100w) para longas distâncias e VHF portátil (de uso exclusivo) para pequenos grupos de combate (quando em patrulhas ou deslocamento a pé).

Formação acadêmica

Estácio

Especialização em Segurança da Informação, Tecnologia da Informação · (2016 - 2017)

Estácio

Master of Business Administration - MBA, Gestão de Projetos · (2021 - 2022)

UNOPAR - Universidade Norte do Paraná

Graduação em Análise e Desenvolvimento de Sistemas, Tecnologia da Informação · (2012 - 2014)

Escola de Sargentos das Armas - ESA

Ensino profissional de nível técnico em Comunicações Militares, Tecnologia em Telecomunicações · (2006 - 2006)